# 关于定增实现控制权过渡期间损益的事项

提问人：火柴 1314 时间：2022-10-24 14:31:04
陈总，
A国企以2X19年 4 月 30 日基准日对上市公司X进行了评估，评估价格每股 1 元，2X20年 2 月X定向发行32%股票，A国企 1 元每股认购，取得控制权。2X19年 5 月至2X20年 2 月期间，X发生了大额资产减值、出售资产造成亏损等事项。
A国企认为，股权认购协议是与X签订的，所以这些损失没有办法向原控股股东补偿，也无法调整交易对价。
A国企的观点是否有相关依据，市场交易中是否有相关定向增发时的过渡期如何约定是否有相关案例？

回答人：chenyiwei
此问题建议咨询律师。一般理解，业绩补偿和对赌条款的目的是保护上市公司及其中小股东的利益。如果反过来要求上市公司向新入股的股东支付补偿，则违背了此类安排的本意。
另外，减值和资产处置事项发生于入股之前的过渡期间，应按原入股协议中对过渡期损益归属的相关约定执行。